最高法院民事裁定　　　　　　　　　 111年度台上字第1815號
上　訴　人　吳奕樺
訴訟代理人　劉烱意律師
被 上訴 人　林鴻鈞
上列當事人間請求確認優先購買權存在事件，上訴人對於中華民
國111年5月19日臺灣高等法院臺南分院第二審判決（ 110年度重
上字第37號），提起上訴，本院裁定如下：
    主  文
上訴駁回。
第三審訴訟費用由上訴人負擔。
    理  由
一、按上訴第三審法院，非以原判決違背法令為理由，不得為之
    。又提起上訴，上訴狀內應記載上訴理由，表明原判決所違
    背之法令及其具體內容，暨依訴訟資料合於該違背法令之具
    體事實，其依民事訴訟法第469條之1規定提起上訴者，並應
    具體敘述為從事法之續造、確保裁判之一致性或其他所涉及
    之法律見解具有原則上重要性之理由，同法第467條、第470
    條第2項定有明文。而依同法第468條規定，判決不適用法規
    或適用不當者，為違背法令；依同法第 469條規定，判決有
    該條所列各款情形之一者，為當然違背法令。是當事人提起
    上訴，如以同法第 469條所列各款情形為理由時，其上訴狀
    或理由書應表明該判決有合於各該條款規定情形之具體內容
    ，及係依何訴訟資料合於該違背法令之具體事實。如依同法
    第 468條規定，以原判決有不適用法規或適用法規不當為理
    由時，其上訴狀或理由書應表明該判決所違背之法令條項，
    或大法官解釋、憲法法庭裁判字號，或成文法以外之習慣或
    法理等及其具體內容，暨係依何訴訟資料合於該違背法令之
    具體事實；如依同法第469條之1規定提起上訴，則應具體敘
    述為從事法之續造、確保裁判之一致性或其他所涉及之法律
    見解具有原則上重要性之理由。上訴狀或理由書如未依上述
    方法表明，或其所表明者與上開法條規定不合時，即難認為
    已合法表明上訴理由，其上訴自非合法。
二、本件上訴人對於原判決提起上訴，雖以該判決違背法令為由
    ，惟核其上訴理由狀所載內容，係就原審取捨證據、認定事
    實之職權行使，所論斷：上訴人與訴外人吳昆明、吳秉峰就
    臺灣雲林地方法院（下稱雲林地院）102年度司執字第15610
    號清償債務強制執行事件（下稱系爭執行事件）拍賣之標別
    1 ：雲林縣○○鄉○○段（下同）1145、1146、1147、1148
    、1149、1161、1162、1163地號土地及其上暫編建號7 建物
    之豬舍與相關設備等建物；標別2 ：488、489、490、500地
    號土地及暫編建號8建物與相關設備等建物（標別1、2 之土
    地合稱系爭土地，與建物合稱系爭土地及建物）並無自民國
    97年 3月24日起至107年3月23日止之租約存在。從而，上訴
    人依土地法第107條、第109條規定，請求確認對於系爭執行
    事件標別1、2之系爭土地及建物有優先購買權存在，為無理
    由，不應准許等情，指摘為不當，並就原審已論斷或其他於
    判決結果無影響者，泛言未論斷或論斷違背經驗法則，而未
    表明依訴訟資料合於該違背法令之具體事實，並具體敘述為
    從事法之續造、確保裁判之一致性或其他所涉及之法律見解
    具有原則上重要性之理由，難認已合法表明上訴理由。依首
    揭說明，應認其上訴為不合法。末查，系爭執行事件於拍賣
    公告「使用情形」欄雖記載：「據第三人稱，拍賣之不動產
    為其承租占有使用，目前為養豬畜牧場，故不動產拍定後不
    點交」，僅係將第三人所稱之情事記載於其上，上訴人不因
    此而取得系爭土地及建物之承租權；又拍賣公告「備註欄」
    第五點僅係說明優先購買權之相關規定，並未認定上訴人有
    優先購買權。另原判決中兩造不爭執事項㈤僅說明上訴人於
    雲林地院 104年度重訴字第39號第三人異議之訴事件之主張
    及歷審判決結果，上訴人稱依上開記載內容，兩造已不爭執
    其確實於97年間以新臺幣 2,000萬元為代價向訴外人吳振忠
    承受牧場經營權云云，尚有誤會。至原判決贅列之其他理由
    ，無論當否，要與裁判結果不生影響，均附此敘明。
三、據上論結，本件上訴為不合法。依民事訴訟法第 481條、第
    444條第1項、第95條、第78條，裁定如主文。
中    華    民    國   111    年    7     月    21    日
                      最高法院民事第七庭
                          審判長法官  林  恩  山  
                                法官  吳  青  蓉  
                                法官  黃  麟  倫  
                                法官  吳  美  蒼  
                                法官  邱  瑞  祥  
本件正本證明與原本無異
                                      書  記  官
中    華    民    國    11    年    8     月    1     日